【裁判字號】    99,聲,157
【裁判日期】    991102
【裁判案由】    停止執行
【裁判全文】
臺灣臺南地方法院民事裁定               99年度聲字第157號
聲  請  人  丙○○
相  對  人  甲○○
            乙○○○
上列當事人間聲請停止執行事件，本院裁定如下：
    主  文
聲請人供擔保新臺幣拾貳萬陸仟陸佰陸拾柒元後，本院九十九年
度司執字第七四一○七號強制執行事件之強制執行程序，於本院
九十九年度訴字第五七二號塗銷抵押權登記事件判決確定或和解
、撤回前應暫予停止。
聲請人其餘聲請駁回。
    理  由
一、聲請意旨略以：聲請人受本院99度司執字第74107號拍賣抵
    押物強制執行，已向本院提起塗銷抵押權登記之訴，經本院
    以99年度訴字第572號受理在案，聲請人願供擔保，依法聲
    請裁定停止鈞院上開強制執行事件之強制執行程序等語。
二、按有回復原狀之聲請或提起再審或異議之訴，或對於和解為
    繼續審判之請求，或提起宣告調解無效之訴、撤銷調解之訴
    ，或對於許可強制執行之裁定提起抗告時，法院因必要情形
    或依聲請定相當並確實之擔保，得為停止強制執行之裁定。
    強制執行法第18條第2項定有明文。抵押人對法院許可拍賣
    抵押物之裁定，主張有不得強制執行之事由而提起訴訟時，
    亦得依法聲請停止執行（司法院大法官會議釋字第182號解
    釋意旨參照）。又法院因必要情形或依聲請定相當並確實之
    擔保，為停止強制執行之裁定者，該擔保金額之多寡應如何
    認為相當，固屬法院職權裁量之範圍，惟此項擔保係備供強
    制執行債權人因停止執行所受損害之賠償，因此，法院定擔
    保金額時，自應斟酌該債權人因停止執行未能即時受償、利
    用該標的物所受之損害額，或其因另供擔保強制執行所受之
    損害額定之，非以標的物之價值或其債權額為依據。
三、本件聲請人以其已向本院提起塗銷抵押權登記之訴為由，聲
    請裁定停止本院99年度司執字第74107號強制執行事件就聲
    請人所有臺南市○○區○○段782建號建物之強制執行程序
    ，經本院調取上開強制執行事件及塗銷抵押權登記等事件卷
    宗審究後，認為聲請人之聲請為有理由，應予准許。又本院
    99年度司執字第74107號強制執行事件，係相對人甲○○聲
    請強制執行聲請人所有臺南市○○區○○段782建號建物，
    該建物經鑑價後現值為新臺幣（下同）796,000元，而相對
    人甲○○上開聲請強制執行之債權本金則為760,000元，有
    鑑價報告及相對人甲○○強制執行聲請狀附於上開強制執行
    事件卷宗可憑。故相對人甲○○可能遭受損失則為760,000
    元之利息，本院認以法定利率即週年利率百分之5計算較為
    客觀，且不受利率波動之影響，又上開塗銷抵押權登記之訴
    ，其訴訟標的價額未逾民事訴訟法第466條第1項、第3項所
    定金額，不得上訴第三審，依據司法院頒布之各級法院辦案
    期限實施要點所定民事通常訴訟程序辦案期限第一審為1年4
    個月、第二審為2年，共計3年4個月。是以，本件如准予停
    止執行，相對人甲○○於上述期間將受有因遲延受償之利息
    損害，依前揭標準計算結果，聲請人應提供之擔保金額以12
    6,667元為適當【計算式：760,000×5%×（3＋4/12）=126,
    667元，元以下四捨五入】。爰酌定如上擔保金額，裁定如
    主文。另相對人乙○○○並非本院99年度司執字第74107號
    強制執行事件之當事人，本件聲請人同時以乙○○○為聲請
    停止執行事件之相對人，洵屬有誤，不應准許，併此敘明。
四、依強制執行法第18條第2項，裁定如主文。
中    華    民    國    99    年    11    月    2     日
                  民事第三庭    法  官  王淑惠
以上正本係照原本作成。
如對本裁定抗告須於裁定送達後10日內向本院提出抗告狀，並應
繳納抗告費新台幣1,000元整。
中    華    民    國    99    年    11    月    2     日
                                書記官  任婉筠

司法院資訊處製作；財團法人民間司法改革基金會備份。
